臺灣臺中地方法院刑事判決
110年度交簡上字第231號
上  訴  人  
即  被  告  楊德鑫



上列上訴人即被告因過失傷害案件，不服本院110年度交簡字第3
29號中華民國110年7月22日第一審刑事簡易判決（起訴書案號：
109年度偵字第38040號），提起上訴，本院管轄之第二審合議庭
判決如下：
    主    文
上訴駁回。 
    犯罪事實及理由
一、本案經本院審理結果，認原判決認事用法，均無違誤，量刑
    亦屬妥適，應予維持，爰依刑事訴訟法第455條之1第3項及
    第373條規定，除犯罪事實之「而當時天候晴、視距良好」
    部分補充為「而當時天候晴、夜間有照明、乾燥、無缺陷之
    柏油路面、無障礙物、視距良好」；證據部分補充「被告楊
    德鑫於本院第二審準備程序及審理中之自白、臺中市車輛行
    車事故鑑定覆議委員會覆議字第0000000案覆議意見書、本
    院第二審勘驗筆錄」外，就本判決之事實、證據及理由，均
    引用第一審判決書之記載（如附件）。
二、上訴意旨略以：我知道經過路口就算沒有人也要減速，看右
    方有無來車再通過，我行車上確實有上開疏忽，我承認過失
    傷害罪，我有誠意賠償，我覺得雙方都有過失，希望法院從
    輕量刑、給予緩刑等語。　
三、上訴駁回之理由：　　
　　按量刑輕重，係屬事實審法院得依職權自由裁量之事項，苟
    已斟酌刑法第57條各款所列情狀而未逾越法定刑度，不得遽
    指為違法。又在同一犯罪事實與情節，如別無其他加重或減
    輕之原因，下級審法院量定之刑，亦無過重或失輕之不當情
    形，則上級審法院對下級審法院之職權行使，原則上應予尊
    重（最高法院72年台上字第6696號、85年度台上字第2446號
    裁判意旨參照）。本案被告楊德鑫所犯係刑法第284條前段
    過失傷害罪，其法定本刑為1年以下有期徒刑、拘役或新臺
    幣10萬元以下罰金，原判決之量刑未逾越法定刑之範圍。原
    判決認被告犯罪事證明確，並審酌被告駕車行至無號誌交岔
    路口，左方車應暫停讓右方車先行，因而肇致本案車禍事故
    ，告訴人陳昱碩因而受有上開傷勢，兼衡被告犯後坦承犯行
    ，應負肇事主因之過失程度，尚未與告訴人達成和解，及其
    智識程度、生活經濟狀況等一切情狀，量處拘役30日，並諭
    知易科罰金之折算標準，其認事用法，均無違誤。至被告雖
    自陳有誠意賠償，然於本院言詞辯論終結前尚未與告訴人成
    立調解或和解，則被告、告訴人之過失程度、被告尚未與告
    訴人和解賠償等節，業已為原判決量刑時所審酌，本案科刑
    基礎並未變更，是原判決就刑法第57條各款有關量刑審酌事
    項，均已詳加斟酌，量刑亦屬妥適，揆諸前開說明，難謂有
    何違法失當可言，應予維持。則被告空言泛稱希望法院從輕
    量刑等語，難認有據。末查，被告固未曾因故意犯罪受有期
    徒刑以上刑之宣告，有臺灣高等法院被告前案紀錄表附卷可
    稽（簡上字卷第15頁），惟按緩刑之宣告，除應具備刑法第
    74條所定條件外，並須有可認為以暫不執行刑罰為適當之情
    形，始得為之，此屬法院裁判時得依職權自由裁量之事項。
    審酌被告因前述過失行為而肇致本案車禍事故，並使告訴人
    受有前開傷害一節，又被告犯後態度雖非不佳，且表示有調
    解意願，然於偵查中因被告與告訴人間金額差距而調解不成
    立後，迄未與告訴人達成調解，是被告未能獲取告訴人之諒
    解，亦尚未賠償告訴人之損害，綜合上情，本院認本案尚無
    以暫不執行刑罰為適當之情形，爰不予諭知緩刑。是本件上
    訴為無理由，應予駁回。
據上論斷，應依刑事訴訟法第455條之1第1項、第3項、第368條
、第373條，判決如主文。
本案經檢察官洪明賢提起公訴，檢察官林文亮到庭執行職務。
中　　華　　民　　國　　111 　年　　3 　　月　　15 　日
            刑事第十二庭　審判長法　官　廖慧娟
                                法  官　黃震岳
                                法  官　張意鈞
以上正本證明與原本無異。
不得上訴
                                書記官  陳怡臻
中　　華　　民　　國　　111 　年　　3 　　月　　15 　日
附件：
臺灣臺中地方法院刑事簡易判決　　　　110年度交簡字第329號
公　訴　人　臺灣臺中地方檢察署檢察官
被　　　告　楊德鑫　男　(民國00年0月00日生)
　　　　　　　　　　身分證統一編號：Z000000000號
　　　　　　　　　　住臺中市○區○○○路000號
　　　　　　　　　　居臺中市○區○○路00號
上列被告因過失傷害案件，經檢察官提起公訴(109年度偵字第38
040號)，因被告自白犯罪，本院認宜逕以簡易判決處刑(110年度
交易字第408號)，判決如下:
    主  文
楊德鑫犯過失傷害罪，處拘役叁拾日，如易科罰金，以新臺幣壹
仟元折算壹日。
    犯罪事實及理由
一、本案犯罪事實及證據，其犯罪事實除「本應注意行經無號誌
    之交岔路口，應減速慢行，作隨時停車之準備」、「途經上
    開交岔路口時」，應分別更正為「本應注意行至無號誌交岔
    路口，左方車應暫停讓右方車先行」、「途經上開交岔路口
    時，亦疏未注意減速慢行，作隨時停車之準備」；其證據除
    「臺中市車輛行車事故鑑定委員會中市車鑑0000000案鑑定
    意見書1份」，應予補充外，餘均引用檢察官起訴書之記載(
    如附件)。
二、爰審酌被告駕車行至無號誌交岔路口，左方車應暫停讓右方
    車先行，因而肇致本案車禍事故，告訴人陳昱碩因而受有上
    開傷勢，兼衡被告犯後坦承犯行，應負肇事主因之過失程度
    ，尚未與告訴人達成和解，及其智識程度、生活經濟狀況等
    一切情狀，量處如主文所示之刑，並諭知易科罰金之折算標
    準，以資懲儆。
三、依刑事訴訟法第449條第2項、第1項、第454條第2項，刑法
    第284條前段、第41條第1項前段，刑法施行法第1條之1第1
    項，逕以簡易判決處刑如主文。
本案經檢察官洪明賢提起公訴。
中    華    民    國   110    年    7     月    22    日
                  刑事第九庭  法  官  丁智慧
以上正本證明與原本無異。
如不服本判決，得於收受判決書送達翌日起20日內，以書狀敘述
理由(須附繕本)，向本院提出上訴狀，上訴於本院第二審合議庭
。
告訴人或被害人如不服判決，應備理由具狀向檢察官請求上訴，
上訴期間之計算，以檢察官收受判決正本之日起算。
                              書記官  資念婷
中    華    民    國   110    年    7     月    22    日
附錄本案論罪科刑法條全文:
刑法第284條前段
因過失傷害人者，處1年以下有期徒刑、拘役或10萬元以下罰金
。
臺灣臺中地方檢察署檢察官起訴書
                                    109年度偵字第38040號
　　被　　　告　楊德鑫　男　65歲（民國00年0月00日生）
　　　　　　　　　　　　住臺中市○區○○○路000號
　　　　　　　　　　　　居臺中市○區○○路00號
　　　　　　　　　　　　國民身分證統一編號：Z000000000號
上列被告因過失傷害案件，業經偵查終結，認應提起公訴，茲將
犯罪事實及證據並所犯法條分敘如下：
　　　　犯罪事實
一、楊德鑫（所涉肇事逃逸罪嫌，另為不起訴處分）於民國109
    年9月26日19時58分許，騎乘車牌號碼000-0000號普通重型
    機車，沿臺中市中區民權路80巷由民族路往民權路方向行駛
    ，途經民權路80巷與自由路2段4巷交岔路口時，本應注意行
    經無號誌之交岔路口，應減速慢行，作隨時停車之準備，而
    當時天候晴、視距良好，並無不能注意之情事，竟疏於注意
    ，迅速通過上開交岔路口。適陳昱碩騎乘車牌號碼000-0000
    號普通重型機車，沿自由路2段4巷由自由路往繼光街方向行
    駛，途經上開交岔路口時，為閃避楊德鑫車輛而倒地，陳昱
    碩因而受有右側肩膀、左側前臂、兩側手部、兩側膝部、左
    側足部擦傷、右側大腳趾擦傷及腦震盪等傷害。
二、案經陳昱碩訴由臺中市政府警察局第一分局報告偵辦。
　　　　證據並所犯法條
一、證據清單及待證事實：
編號 證據名稱 待證事實  ㈠ 被告楊德鑫於偵查中之自白。 被告坦認犯行。  ㈡ 告訴人陳昱碩於警詢及偵查中之證述。 證明全部犯罪事實。  ㈢ 道路交通事故現場圖、道路交通事故調查報告表及現場照片。 說明現場情況。  ㈣ 現場監視影像擷圖。 證明被告車輛快速通過交岔路口及告訴人倒地之事實。  ㈤ 衛生福利部臺中醫院診斷證明書。 證明告訴人受有如犯罪事實欄所示傷害之事實。 
二、核被告所為，係犯刑法第284條前段之過失傷害罪嫌。
三、依刑事訴訟法第251條第1項提起公訴。
　　此　致
臺灣臺中地方法院
中　　華　　民　　國　 110　　年　　1 　　月　　8 　　日
　　　　　　　　　　　　　檢　察　官　洪明賢
本件正本證明與原本無異
中　　華　　民　　國　 110　　年　　1 　　月　　11　　日
                          書  記  官  王冠宜
附錄本案所犯法條全文
中華民國刑法第284條
因過失傷害人者，處1年以下有期徒刑、拘役或10萬元以下罰金
；致重傷者，處3年以下有期徒刑、拘役或30萬元以下罰金。